# 利息问题

提问人：等待也是一种幸 时间：2019-06-28 21:54:45
企业有银行贷款，现在和银行签订协议约定 19 年利息不予计提， 20 年计提双份利息，可以吗？

回答人：chenyiwei
首先，能否达成这类协议，属于合规性问题，建议咨询律师和金融监管机构意见。
其次，单纯就会计处理而言，应理解为将原本应于 2019 年内支付的利息推迟支付，属于债务条件修改，应按债务重组准则处理。在会计上不会导致2019 年度不确认利息支出而在 2020 年确认双倍的利息支出。